# 利息收入资本化

提问人：1984.xjl 时间：2011-12-20 15:09:28
请教版主：一家公司新成立，投资的资本金主要用于厂房建设，因资本金较大，本期产生了较大的利息收入 1200 万，管理费用金额只有 600 万，请问从资本金持有的目的上来看，该利息收入可否冲减工程支出而不进损益。

回答人：chenyiwei
不可以。由于不存在借款，所以不能比照借款费用的原则处理。另外，无法证明资本金系专用于该项固定资产的购置和建造。